臺灣士林地方法院刑事判決
111年度審金訴字第371號
公  訴  人  臺灣士林地方檢察署檢察官
被      告  林宇閎



上列被告因詐欺等案件，經檢察官提起公訴（111年度偵緝字第3
34號），因被告於準備程序中就被訴事實為有罪之陳述，經告知
簡式審判程序之旨，並聽取當事人之意見後，經本院合議庭裁定
由受命法官獨任進行簡式審判程序，判決如下：
　　主  文
林宇閎犯三人以上共同詐欺取財罪，處有期徒刑壹年壹月。
    事實及理由
一、程序部分
　㈠按組織犯罪防制條例第12條第1項中段規定：「訊問證人之筆
    錄，以在檢察官或法官面前作成，並經踐行刑事訴訟法所定
    訊問證人之程序者為限，始得採為證據」，此為刑事訴訟證
    據能力之特別規定，且較92年2月6日修正公布，同年9月1日
    施行之刑事訴訟法證據章有關傳聞法則之規定更為嚴謹，自
    應優先適用。依上開規定，證人於警詢時之陳述，於違反組
    織犯罪防制條例案件，即不具證據能力，不得採為判決基礎
    （最高法院104年度台上字第203號判決意旨參照）。從而，
    證人於警詢時之陳述，於違反組織犯罪防制條例案件，即絕
    對不具證據能力，而無刑事訴訟法第159條之2、第159條之3
    等規定之適用，不得採為判決基礎。準此，證人即告訴人江
    皇誼、證人徐永興、陳振榮於警詢時之陳述，於本案被告林
    宇閎違反組織犯罪防制條例之犯行部分，均不具證據能力。
    至前開證人所為未涉及被告參與犯罪組織犯行之證述內容，
    本院自得援用作為認定被告關於加重詐欺取財犯行之證據。
　㈡次按除被告所犯為死刑、無期徒刑、最輕本刑為3年以上有期
    徒刑之罪或高等法院管轄第一審案件者外，於第一次審判期
    日前之準備程序進行中，被告先就被訴事實為有罪之陳述時
    ，審判長得告知被告簡式審判程序之旨，並聽取當事人、代
    理人、辯護人及輔佐人之意見後，裁定進行簡式審判程序，
    刑事訴訟法第273條之1第1項定有明文。經核本案被告所犯
    係死刑、無期徒刑、最輕本刑為3年以上有期徒刑以外之罪
    ，其於準備程序中就被訴事實為有罪之陳述，經告知簡式審
    判程序之旨，並聽取公訴人、被告之意見後，本院合議庭爰
    依首揭規定，裁定由受命法官獨任進行簡式審判程序。是本
    案之證據調查，依同法第273條之2規定，不受同法第159條
    第1項、第161條之2、第161條之3、第163條之1，及第164條
    至170條所規定證據能力認定及調查方式之限制，合先敘明
    。　　　　
二、本案犯罪事實及證據，除起訴書犯罪事實欄第1行關於「民
    國109年12月」之記載應更正為「民國109年10月」；第9行
    關於「徐永興」之記載前補充「林宇閎尋得之」；第10行關
    於「臺灣銀行000-000000000000號帳戶」之記載應更正為「
    臺灣銀行帳號000-000000000000號帳戶」；第12至16行關於
    「再由林宇閎依照陳治霖指示，持本案帳戶金融卡，於109
    年10月21日0時38分、0時39分在台北市○○區○○路000號(台新
    銀行編號:01790號自動櫃員機)，提領2萬,005元、1萬5,005
    元。林宇閎於提得款項後，復依照指示前往新北市五股地區
    ，將款項交付予陳治霖」之記載應更正為「再由徐永興依照
    陳治霖指示，於109年10月19日19時17許，在新北市○○區○○
    路0段000號之臺灣銀行土城分行之自動櫃員機，持前開臺灣
    銀行帳戶提款卡提領10萬元後，交予不詳詐欺集團成員」；
    暨證據部分補充：「徐永興於109年10月19日在新北市○○區○
    ○路0段000號之提款畫面」、「被告林宇閎於本院111年5月2
    0日訊問、同年月30日準備程序及審理時所為之自白」外，
    其餘均引用檢察官起訴書之記載（如附件）。
三、論罪科刑
　㈠按行為人以一參與詐欺犯罪組織，並分工加重詐欺取財行為
    ，同時觸犯參與犯罪組織罪及加重詐欺取財罪，雖其參與犯
    罪組織之時地與加重詐欺取財之時地，在自然意義上非完全
    一致，然二者仍有部分合致，且犯罪目的單一，依一般社會
    通念，認應評價為一罪方符合刑罰公平原則，應屬想像競合
    犯，如予數罪併罰，反有過度評價之疑，實與人民法律感情
    不相契合。再加重詐欺取財罪係侵害個人財產法益之犯罪，
    其罪數計算，以被害人數、被害次數之多寡，決定其犯罪之
    罪數；核與參與犯罪組織罪之侵害社會法益，因應以行為人
    所侵害之社會全體利益為準據，認定係成立一個犯罪行為，
    有所不同。是以倘若行為人於參與犯罪組織之繼續中，先後
    加重詐欺數人財物，因行為人僅為一參與組織行為，侵害一
    社會法益，應僅就首次犯行論以參與犯罪組織罪及加重詐欺
    取財罪之想像競合犯，而其後之犯行，乃為其參與組織之繼
    續行為，為避免重複評價，當無從將一參與犯罪組織行為割
    裂再另論一參與犯罪組織罪，而與其後所犯加重詐欺罪從一
    重論處之餘地。又審酌現今詐欺集團之成員皆係為欺罔他人
    ，騙取財物，方參與以詐術為目的之犯罪組織。倘若行為人
    於參與詐欺犯罪組織之行為繼續中，先後多次為加重詐欺之
    行為，因參與犯罪組織罪為繼續犯，犯罪一直繼續進行，直
    至犯罪組織解散，或其脫離犯罪組織時，其犯行始行終結。
    故該參與犯罪組織與其後之多次加重詐欺之行為皆有所重合
    ，然因行為人僅為一參與犯罪組織行為，侵害一社會法益，
    屬單純一罪，應僅就「該案中」與參與犯罪組織罪時間較為
    密切之首次加重詐欺犯行，論以參與犯罪組織罪及加重詐欺
    罪之想像競合犯，而其他之加重詐欺犯行，祗需單獨論罪科
    刑即可，無需再另論以參與犯罪組織罪，以避免重複評價。
    是如行為人於參與同一詐欺集團之多次加重詐欺行為，因部
    分犯行發覺在後或偵查階段之先後不同，肇致起訴後分由不
    同之法官審理，為裨益法院審理範圍明確、便於事實認定，
    即應以數案中「最先繫屬於法院之案件」為準，以「該案中
    」之「首次」加重詐欺犯行與參與犯罪組織罪論以想像競合
    。縱該首次犯行非屬事實上之首次，亦因參與犯罪組織之繼
    續行為，已為該案中之首次犯行所包攝，該參與犯罪組織行
    為之評價已獲滿足，自不再重複於他次詐欺犯行中再次論罪
    ，俾免於過度評價及悖於一事不再理原則。至於「另案」起
    訴之他次加重詐欺犯行，縱屬事實上之首次犯行，仍需單獨
    論以加重詐欺罪，以彰顯刑法對不同被害人財產保護之完整
    性，避免評價不足（最高法院109年度台上字第3945號判決
    意旨參照）。查被告加入本案詐欺集團後所實施之加重詐欺
    取財犯行，本案為最先即111年4月21日繫屬於法院之案件，
    有臺灣士林地方檢察署111年4月21日士檢卓氣111偵緝334字
    第1119020033號函上所蓋本院收文章、臺灣高等法院被告前
    案紀錄表附卷可參，依上說明，被告本案加重詐欺取財犯行
    ，即應併論參與犯罪組織罪。
　㈡次按洗錢防制法於105年12月28日修正公布，並於106年6月28
    日生效施行（下稱新法），新法第14條第1項之一般洗錢罪
    ，祇須有第2條各款所示行為之一，而以第3條規定之特定犯
    罪作為聯結即為已足。另過去實務認為，行為人對犯特定犯
    罪所得之財物或利益作直接使用或消費之處分行為，或僅將
    自己犯罪所得財物交予其他共同正犯，祇屬犯罪後處分贓物
    之行為，非本條例所規範之洗錢行為，惟依新法規定，倘行
    為人意圖掩飾或隱匿特定犯罪所得來源，而將特定犯罪所得
    直接消費處分，甚或交予其他共同正犯予以隱匿，或由共同
    正犯以虛假交易外觀掩飾不法金流移動，即難認僅單純犯罪
    後處分贓物之行為，應仍構成新法第2條第1或2款之洗錢行
    為（最高法院108年度台上字第2057號、第2425號、第2402
    號判決意旨參照）。查：被告與陳治霖、徐永興及其他不詳
    詐欺集團成員對告訴人所為，構成刑法第339條之4第1項第2
    款之加重詐欺取財罪，此如後述，係最輕本刑6月以上有期
    徒刑之罪，屬洗錢防制法第3條第1款所稱特定犯罪，而本案
    詐騙手法，係先由不詳詐欺集團成員對告訴人施以詐術，使
    告訴人匯款至被告尋得之徐永興所提供之臺灣銀行000-0000
    00000000號帳戶（下稱臺灣銀行帳戶），再由徐永興依指示
    提領現金後交予不詳詐欺集團成員上繳至渠等所屬詐欺集團
    ，以此方式掩飾、隱匿該特定犯罪所得之來源、去向及所在
    ，揆諸上開說明，自非單純犯罪後處分贓物之與罰後行為，
    而該當洗錢防制法第2條第2款所指之洗錢行為無訛。
　㈢核被告所為，係犯組織犯罪防制條例第3條第1項後段之參與
    犯罪組織罪、刑法第339條之4第1項第2款之三人以上共同詐
    欺取財罪及洗錢防制法第14條第1項之一般洗錢罪。
　㈣又共同實施犯罪行為之人，在合同意思範圍以內，各自分擔
    犯罪行為之一部，相互利用他人之行為，以達其犯罪之目的
    者，即應對於全部所發生之結果，共同負責；刑法之共同正
    犯，包括共謀共同正犯及實行共同正犯二者在內；祇須行為
    人有以共同犯罪之意思，參與共同犯罪計畫之擬定，互為利
    用他人實行犯罪構成要件之行為，完成其等犯罪計畫，即克
    當之，不以每一行為人均實際參與部分構成要件行為或分取
    犯罪利得為必要（最高法院28年上字第3110號判例、96年度
    台上字第1882號判決意旨參照）。衡之目前遭破獲詐欺集團
    之運作模式，詐欺集團先收集人頭通訊門號或預付卡之門號
    及金融機構帳戶，以供詐欺集團彼此通聯、對被害人施以詐
    術、接受被害人匯入受騙款項及將贓款為多層次轉帳之使用
    ，並避免遭檢警調機關追蹤查緝，再由詐欺集團成員以虛偽
    之情節詐騙被害人，於被害人因誤信受騙而將款項匯入指定
    帳戶或交付後，除承襲先前詐騙情節繼續以延伸之虛偽事實
    詐騙該被害人使該被害人能再匯入、交付更多款項外，並為
    避免被害人發覺受騙報警，多於確認被害人已依指示匯款或
    提領現金後，即迅速指派集團成員以臨櫃提款或自動櫃員機
    領款等方式將詐得贓款即刻提領殆盡，或盡速前往向被害人
    取款；此外，為避免因於收集人頭帳戶或於臨櫃提領詐得贓
    款，或親往收取款項時，遭檢警調查獲該詐欺集團，多係由
    集團底層成員出面從事該等高風險之臨櫃提款、收取款項（
    即「車手」）、把風之工作，是該詐欺集團犯罪計畫不可或
    缺之重要環節，而共同正犯，在合同之意思內各自分擔犯罪
    行為之一部，相互利用他人之行為，以達其犯罪之目的者，
    即應對全部所發生之結果，共同負責。本件被告負責尋找人
    頭帳戶，供本案詐欺集團之不詳成員向告訴人詐取款項所用
    ，屬於實現詐欺取財及洗錢行為不可或缺之角色，被告既已
    知悉所從事之行為係整體詐騙行為分工之一環，其雖未必知
    悉其他共犯詐騙告訴人之實際情況及內容，然則知悉尋找人
    頭帳戶係為供其他共犯向告訴人詐取款項使用，而共同達成
    不法所有之詐欺取財犯罪目的，是其與其他成員所共組之詐
    欺集團，係在共同犯罪意思之聯絡下，相互分工，而參與上
    揭犯行，自應就其他詐欺集團成員實行之行為共同負責。從
    而，被告與陳治霖、徐永興及其他不詳詐欺集團成員間，就
    上開犯行，互有犯意聯絡，並分工合作、互相利用他人行為
    以達犯罪目的及行為分擔，應論以共同正犯。
　㈤被告所犯上開參與犯罪組織、三人以上共同詐欺取財及一般
    洗錢等罪，雖其犯罪時間、地點在自然意義上並非完全一致
    ，但仍有部分合致，且犯罪目的單一，依一般社會通念，認
    應評價為一行為方符合刑罰公平原則，即屬一行為觸犯數罪
    名之想像競合犯，應依刑法第55條之規定，從一重論以三人
    以上共同詐欺取財罪。
　㈥再按想像競合犯之處斷刑，本質上係「刑之合併」。其所謂
    從一重處斷，乃將想像競合犯組成之評價上數罪，合併為科
    刑一罪，其所對應之刑罰，亦合併其評價上數罪之數法定刑
    ，而為一個處斷刑。易言之，想像競合犯侵害數法益者皆成
    立犯罪，論罪時必須輕、重罪併舉論述，同時宣告所犯各罪
    名，包括各罪有無加重、減免其刑之情形，亦應說明論列，
    量刑時併衡酌輕罪部分量刑事由，評價始為充足，然後依刑
    法第55條前段規定「從一重處斷」，非謂對於其餘各罪可置
    而不論。因此，法院決定處斷刑時，雖以其中最重罪名之法
    定刑，做為裁量之準據，惟於裁量其輕重時，仍應將輕罪合
    併評價在內（最高法院108年度台上字第4405號、第4408號
    判決意旨參照）。申言之，被告所犯參與犯罪組織罪、三人
    以上共同詐欺取財罪及一般洗錢罪，依刑法第55條想像競合
    犯規定，從較重之三人以上共同詐欺取財罪之「主刑」處斷
    （即在較重罪名之法定刑度內，量處適當刑罰）時，其中輕
    罪即參與犯罪組織罪之沒收、保安處分及其他相關法律效果
    ，自應一併適用（參見最高法院108年度台上字第2306號判
    決意旨；另最高法院108年度台上字第2402號判決則具體指
    明有組織犯罪防制條例第3條第1項但書及第8條第1項後段規
    定之適用；最高法院109 年度台上字第81號判決則認有組織
    犯罪防制條例第8條第1項後段規定之適用）。是以，被告於
    偵查中已就其參與犯罪組織及洗錢部分均自白犯行，復於本
    院審理時坦承犯罪，依組織犯罪防制條例第8條第1項後段及
    洗錢防制法第16條第2項之規定，原各應減輕其刑，惟其所
    犯參與犯罪組織罪及一般洗錢罪均屬想像競合犯其中之輕罪
    ，被告就本案犯行均係從一重之三人以上共同詐欺取財罪處
    斷，是就該犯行想像競合輕罪得減刑部分，依上開說明，應
    由本院於後述依刑法第57條量刑時，一併衡酌該部分減輕其
    刑事由，併予敘明。
　㈦爰審酌被告正值青壯，不思循正當管道賺取金錢，明知詐欺
    集團對社會危害甚鉅，竟受金錢誘惑，參與詐欺集團擔任尋
    找人頭帳戶之工作，與其他詐欺集團成員以起訴書所載分工
    方式對告訴人進行詐騙，致使告訴人受有財產損失，不僅漠
    視他人財產權，更製造金流斷點，影響財產交易秩序，亦徒
    增檢警機關追查集團上游成員真實身分之難度，所生危害非
    輕，應予非難，衡以其犯後始終坦承犯行，惟迄未與告訴人
    達成和解或為賠償之犯後態度，暨考量其於參與本案詐欺集
    團前並無前科、素行尚佳（見卷附臺灣高等法院被告前案紀
    錄表之記載）、犯罪之動機、手段、情節、與本案詐欺集團
    成員間之分工、擔任之犯罪角色及參與程度、尚未獲得利益
    （詳後沒收部分）、造成之損害，及其自陳高職畢業之教育
    智識程度、目前在工地工作、月薪約新臺幣2萬5,000元、單
    身、尚需補貼家用之家庭生活經濟狀況（見本院111年度審
    金訴字第371號卷111年5月30日審判筆錄第5頁）等一切情狀
    ，量處如主文所示之刑。
四、沒收部分　
　㈠按犯罪所得，屬於犯罪行為人者，沒收之，刑法第38條之1第
    1項前段定有明文。任何人都不得保有犯罪所得，為基本法
    律原則，犯罪所得之沒收或追徵，在於剝奪犯罪行為人之實
    際犯罪所得（原物或其替代價值利益），使其不能坐享犯罪
    之成果，以杜絕犯罪誘因，可謂對抗、防止經濟、貪瀆犯罪
    之重要刑事措施，性質上屬類似不當得利之衡平措施，著重
    所受利得之剝奪。然苟無犯罪所得，自不生利得剝奪之問題
    ，固不待言，至二人以上共同犯罪，關於犯罪所得之沒收或
    追徵，倘個別成員並無犯罪所得，且與其他成員對於所得亦
    無事實上之共同處分權時，同無利得可資剝奪，特別在集團
    性或重大經濟、貪污犯罪，不法利得龐大，一概採取絕對連
    帶沒收或追徵，對未受利得之共同正犯顯失公平。有關共同
    正犯犯罪所得之沒收或追徵，最高法院向採之共犯連帶說，
    業於104年8月11日之104年度第13次刑事庭會議決議不再援
    用，並改採沒收或追徵應就各人所分得者為之等見解。倘若
    共同正犯各成員內部間，對於不法利得分配明確時，自應依
    各人實際分配所得沒收；至共同正犯各成員對於不法利得享
    有共同處分權限時，則應負共同沒收之責。本件依卷內證據
    資料，尚無從認定被告有因介紹徐永興提供人頭帳戶及擔任
    提款車手之行為，而從中獲取任何報酬，尚難逕認本案有何
    犯罪所得應予宣告沒收或追徵之餘地。
　㈡次按犯洗錢防制法第14條之罪，其所移轉、變更、掩飾、隱
    匿、收受、取得、持有、使用之財物或財產上利益，沒收之
    ；犯第15條之罪，其所收受、持有、使用之財物或財產上利
    益，亦同，洗錢防制法第18條第1項定有明文。惟因洗錢行
    為之標的是否限於行為人者始得宣告沒收，法無明文，是倘
    法條未規定「不問屬於犯罪行為人與否均沒收」時，自仍以
    屬於被告所有者為限，始應予沒收。本案詐欺集團向告訴人
    詐得之款項，均未曾在被告實際支配持有之下，被告既不具
    所有權及事實上管領權，依法自無從對其宣告沒收，附此敘
    明。
據上論斷，應依刑事訴訟法第273條之1第1項、第299條第1項前
段、第310條之2、第454條第2項（依刑事判決精簡原則，僅記載
程序法條文），判決如主文。
本案經檢察官劉孟昕提起公訴，由檢察官江玟萱到庭執行職務。
中　　華　　民　　國　　111 　年　　7 　　月　　1　　日
                  刑事第九庭法  官  陳秀慧
以上正本證明與原本無異。
如不服本判決應於收受送達後20日內，向本院提出上訴書狀，並
應敘述具體理由。其未敘述上訴理由者，應於上訴期間屆滿後20
日內向本院補提理由書（均須按他造當事人之人數附繕本）「切
勿逕送上級法院」。若因疫情而遲誤不變期間，得向法院聲請回
復原狀。
                            書記官  陳建宏
中　　華　　民　　國　　111 　年　　7 　　月　　1　　日
附錄本案論罪科刑法條全文：
組織犯罪防制條例第3條第1項
發起、主持、操縱或指揮犯罪組織者，處3年以上10年以下有期
徒刑，得併科新臺幣1億元以下罰金；參與者，處6月以上5年以
下有期徒刑，得併科新臺幣1000萬元以下罰金。但參與情節輕微
者，得減輕或免除其刑。
洗錢防制法第2條
本法所稱洗錢，指下列行為：
一、意圖掩飾或隱匿特定犯罪所得來源，或使他人逃避刑事追訴
    ，而移轉或變更特定犯罪所得。
二、掩飾或隱匿特定犯罪所得之本質、來源、去向、所在、所有
    權、處分權或其他權益者。
三、收受、持有或使用他人之特定犯罪所得。
洗錢防制法第14條
有第二條各款所列洗錢行為者，處7年以下有期徒刑，併科新臺
幣5百萬元以下罰金。
前項之未遂犯罰之。
前二項情形，不得科以超過其特定犯罪所定最重本刑之刑。
中華民國刑法第339條之4
犯第339條詐欺罪而有下列情形之一者，處1年以上7年以下有期
徒刑，得併科1百萬元以下罰金：
一、冒用政府機關或公務員名義犯之。
二、三人以上共同犯之。
三、以廣播電視、電子通訊、網際網路或其他媒體等傳播工具，
    對公眾散布而犯之。
前項之未遂犯罰之。
【附件】
臺灣士林地方檢察署檢察官起訴書
                                    111年度偵緝字第334號
　　被　　　告　林宇閎　男　26歲（民國00年0月00日生）
　　　　　　　　　　　　住臺北市○○區○○路000號
　　　　　　　　　　　　居新北市○○區○○路00號
　　　　　　　　　　　　國民身分證統一編號：Z000000000號
上列被告因詐欺等案件，已經偵查終結，認應該提起公訴，茲將
犯罪事實及證據並所犯法條分敘如下：
　　　　　　犯罪事實
一、林宇閎於民國109年12月間，參加以陳治霖（另案偵辦中）
    為首，以進行詐欺取財而具牟利性、持續性及結構性犯罪組
    織，竟基於參與犯罪組織之犯意，擔任為詐騙集團尋找人頭
    帳戶及擔任提款車手之工作，並與該詐欺集團成員共同意圖
    為自己不法之所有，基於三人以上共同詐欺取財及共同洗錢
    之犯意聯絡，由該詐騙集團其他成員按其分工，假以投資國
    外基金等不實事項，向江皇誼施以詐術，致其陷於錯誤，分
    別將金錢匯入指定之人頭帳戶，其中，於109年10月19日18
    時3分匯款新台幣（下同）49萬9,851元至徐永興（另案偵辦
    中）之臺灣銀行000-000000000000號帳戶（下稱本案帳戶）
    ；於109年10月20日17時22分匯款99萬9,999元至本案帳戶。
    再由林宇閎依照陳治霖指示，持本案帳戶金融卡，於109年1
    0月21日0時38分、0時39分在台北市○○區○○路000號(台新銀
    行編號:01790號自動櫃員機)，提領2萬,005元、1萬5,005元
    。林宇閎於提得款項後，復依照指示前往新北市五股地區，
    將款項交付予陳治霖，以此等迂迴層轉之方式，掩飾詐欺犯
    罪所得之本質及去向。
二、案經江皇誼訴由新北市政府警察局中和分局報告偵辦。
　　　　證據並所犯法條
一、證據清單及待證事實：
編號 證據名稱 待證事實 1 被告於警詢及偵查之自白 坦承全部犯罪事實 2 證人即徐永興、陳振榮於警詢之陳述 證明被告參與本案詐騙集團並負責尋找人頭帳戶及擔任提款車手之工作。 3 證人即告訴人江皇誼於警詢之陳述、台灣銀行存摺交易明細、與詐騙集團之對話紀錄 證明左列之人遭詐騙而匯款至本案帳戶之事實。  4 台北市○○區○○路000號便利商店109年10月21日提領畫面。 證明被告有於上揭時地提領金錢之事實。 5 本案詐騙集團申請人資料及交易明細。 證明上述被害人匯款至本案後，由被告於上開時地提領之事實。 
二、按組織犯罪防制條例所稱犯罪組織，指3 人以上，以實施強
    暴、脅迫、詐術、恐嚇為手段或最重本刑逾5年有期徒刑之
    罪，所組成具有持續性或牟利性之有結構性組織。前項有結
    構性組織，指非為立即實施犯罪而隨意組成，不以具有名稱
    、規約、儀式、固定處所、成員持續參與或分工明確為必要
    ，組織犯罪防制條例第2條第1項、第2項定有明文。查卷內
    雖無證據證明該詐欺集團有何具體名稱、固定處所等，惟依
    本案犯罪情節，可知其成員為完成詐欺財物獲取不法所得之
    目的，相互間分工細膩，有負責擔任指揮調度、聯繫車手取
    款、交款工作之「陳治霖」，有負責撥打電話向被害人實行
    詐術之機房成員，有擔任車手之被告，有負責提供人頭帳戶
    之徐永興，足見本案詐欺集團所實施之詐欺取財犯行，顯係
    經由縝密之計畫與分工、相互配合而完成之犯罪，且係由多
    數人所組成，於一定期間內存續，而以實施詐欺為牟利手段
    ，為具有完善結構之組織，自屬3 人以上以實施詐術為手段
    所組成之具有持續性及牟利性之有結構性之犯罪組織無疑。
    又詐欺集團成員分工精細，有收簿手、車手、機房、水房、
    系統商等，除使犯罪難以追查外，更使犯罪所得因層層轉交
    上手而隱匿，每轉交予不詳姓名成員，即形成犯罪偵查之斷
    點，所為當屬洗錢防制法第2條第2款之洗錢定義。故核被告
    所為，係犯組織犯罪防制條例第3條第1項後段參與犯罪組織
    罪嫌、刑法第339條之4第1項第2款之加重詐欺取財罪嫌、洗
    錢防制法第14條第1項之洗錢罪嫌。被告所犯上開各罪，係
    以一行為觸犯數罪名，請從一重論處。被告與「陳治霖」及
    其他不詳詐騙集團成員間有犯意聯絡及行為分擔，請論以共
    同正犯。又被告因本件所得報酬，請依法宣告沒收，於全部
    或一部不能沒收或不宜執行沒收時，追徵其價額。其如附表
    所示提領款項，為犯洗錢罪而取得隱匿之財物，請依洗錢防
    制法第18條第1項宣告沒收之。
三、依刑事訴訟法第251條第1項提起公訴。
　　此　致
臺灣士林地方法院
中　　華　　民　　國　 111　　年　　3 　　月　　7 　　日
　　　　　　　　　　　　　　　檢　察　官  劉孟昕
本件正本證明與原本無異
中　　華　　民　　國　 111　　年　　4 　　月　　13　　日
　　　　                      書  記  官  葉竹芸
所犯法條
組織犯罪防制條例第3條
發起、主持、操縱或指揮犯罪組織者，處 3 年以上 10 年以下
有期徒刑，得併科新臺幣 1 億元以下罰金；參與者，處 6 月以
上 5 年以下有期徒刑，得併科新臺幣 1 千萬元以下罰金。但參
與情節輕微者，得減輕或免除其刑。
具公務員或經選舉產生之公職人員之身分，犯前項之罪者，加重
其刑至二分之一。
犯第 1 項之罪者，應於刑之執行前，令入勞動場所，強制工作
，其期間為 3 年。
前項之強制工作，準用刑法第 90 條第 2 項但書、第 3 項及第
98 條第 2 項、第 3 項規定。
以言語、舉動、文字或其他方法，明示或暗示其為犯罪組織之成
員，或與犯罪組織或其成員有關聯，而要求他人為下列行為之一
者，處 3 年以下有期徒刑，得併科新臺幣 3 百萬元以下罰金：
一、出售財產、商業組織之出資或股份或放棄經營權。
二、配合辦理都市更新重建之處理程序。
三、購買商品或支付勞務報酬。
四、履行債務或接受債務協商之內容。
前項犯罪組織，不以現存者為必要。
以第 5 項之行為，使人行無義務之事或妨害其行使權利者，亦
同。
第 5 項、第 7 項之未遂犯罰之。
中華民國刑法第339條之4
犯第 339 條詐欺罪而有下列情形之一者，處 1 年以上 7 年以
下有期徒刑，得併科 1 百萬元以下罰金：
一、冒用政府機關或公務員名義犯之。
二、三人以上共同犯之。
三、以廣播電視、電子通訊、網際網路或其他媒體等傳播工具，
對公眾散布而犯之。
前項之未遂犯罰之。
洗錢防制法第14條
有第二條各款所列洗錢行為者，處 7 年以下有期徒刑，併科新
臺幣 5 百萬元以下罰金。
前項之未遂犯罰之。
前二項情形，不得科以超過其特定犯罪所定最重本刑之刑。